sl-SI: Material okvirja umetniškega dela: Aluminij; Kompozit; Plastika; Poliuretan (PU); Guma; Drugo
vi: Vật liệu vỏ/khung: Nhôm; Tổng hợp; Nhựa; Polyurethane (PU); Cao su; Khác
pl: Materiał powłoki/ramy: Aluminium; Kompozyt; Tworzywo sztuczne; Poliuretan (PU); Guma; Inne
pt-PT: Material da prateleira/estrutura: Alumínio; Composto; Plástico; Poliuretano (PU); Borracha; Outro
sv: Skal/ram - material: Aluminium; Sammansatt; Plast; Polyuretan (PU); Gummi; Övrigt
hr-HR: Materijal školjke/okvira: Aluminij; Kompozit; Plastika; Poliuretan (PU); Guma; Ostalo
fi: Kuori/runkomateriaali: Alumiini; Komposiitti; Muovi; Polyuretaani (PU); Kumi; Muu
sk-SK: Materiál plášťa/rámu: Hliník; Kompozit; Plast; Polyuretán (PU); Guma; Iné
el: Υλικό κελύφους/πλαισίου: Αλουμίνιο; Σύνθετο υλικό; Πλαστικό; Πολυουρεθάνη (PU); Καουτσούκ; Άλλο
hu: Burkolat/váz anyaga: Alumínium; Kompozit; Műanyag; Poliuretán (PU); Gumi; Egyéb
da: Hylde-/rammemateriale: Aluminum; Komposit; Plast; Polyurethan (PU); Gummi; Andet
zh-TW: 架子/框架材質: 鋁; 複合; 塑膠; 聚氨酯 (PU); 橡膠; 其他
nl: Materiaal schaal/frame: Aluminium; Composiet; Plastic; Polyurethaan (PU); Rubber; Andere
ru: Материал корпуса/рамы: Алюминий; Композит; Пластик; Полиуретан (ПУ); Резина; Другое
th: วัสดุที่ใช้ทำเปลือก/กรอบ: อะลูมิเนียม; วัสดุคอมโพสิต; พลาสติก; โพลิยูรีเทน (PU); ยาง; อื่นๆ
it: Materiale scocca/telaio: Alluminio; Composito; Plastica; Poliuretano (PU); Gomma; Altro
de: Schalen-/Rahmenmaterial: Aluminium; Zusammengesetzt; Kunststoff; Polyurethan (PU); Gummi; Sonstiges
lt-LT: Išorės / rėmo medžiaga: Aliuminis; Kompozitas; Plastikas; Poliuretanas (PU); Kaučiukas; Kita
en: Shell/Frame material: Aluminum; Composite; Plastic; Polyurethane (PU); Rubber; Other
ja: シェル/フレーム材料: アルミニウム; 複合; プラスチック; ポリウレタン (PU); ゴム; その他
bg-BG: Материал на корпуса/рамката: Алуминий; Композит; Пластмаса; Полиуретан (PU); Каучук; Други
pt-BR: Material da carcaça/estrutura: Alumínio; Composto; Plástico; Poliuretano (PU); Borracha; Outro
ko: 쉘/프레임 소재: 알루미늄; 복합물; 플라스틱; 폴리우레탄(PU); 고무; 기타
ro-RO: Material cizmă/carcasă: Aluminiu; Compozit; Plastic; Poliuretan (PU); Cauciuc; Altele
tr: Gövde/Çerçeve malzemesi: Alüminyum; Kompozit; Plastik; Poliüretan (PU); Kauçuk; Diğer
zh-CN: 外壳/框架材质: 铝; 复合材料; 塑料; 聚氨酯 (PU); 橡胶; 其他
cs: Materiál pláště/rámu: Hliník; Kompozitní; Plast; Polyuretan (PU); Guma; Jiné
fr: Matériau de la coque/du cadre: Aluminum; Composite; Plastique; Polyuréthane (PU); Caoutchouc; Autre
nb: Hylle-/rammemateriale: Aluminium; Kompositt; Plast; Polyuretan (PU); Gummi; Annet
es: Material de la carcasa/marco: Aluminio; Compuesto; Plástico; Poliuretano (PU); Goma; Otros